# 请教陈老师：关于委托投资业务处理

提问人：都连加弄 时间：2015-05-26 14:20:20
陈老师及各位老师，碰到这样一个事情。A公司（一般企业）委托B公司（一般企业）购买信托计划，由于这个信托计划每家公司购买设有限额，收益挺好，A公司就想多买一些，因此以委托投资的名义给了B公司一笔钱，双方签订了一个委托投资计划，让B公司投入此信托计划。此项目预计一年，A公司一次性给B公司几十万的费用。项目基本上没有风险，A与B公司的业务关系非常密切，B公司所有的业务都要依托A公司开展。此笔委托投资在A公司的账面如何处理呢？直接做为A公司的投资？还是A公司与B公司之间挂往来，B公司做投资，后续到期，投资款和收益转回给A公司（类似于借款处理）？谢谢！

回答人：chenyiwei
如果与该投资相关的所有收益和风险均归属于A公司，B公司除约定的固定收益以外不享有其他收益、不承担其他风险的（注：建议请律师核查委托投资协议的法律风险），则A应基于实质重于形式的原则认定为其自己的投资，而不是体现为与B之间的往来。但需要注意这样操作的风险，如道德风险和信用风险（假设B破产或被追偿时是否可能被用于偿债，可建议要求B将该投资质押给A）等。